臺灣臺南地方法院臺南簡易庭民事判決
                                   109年度南小字第1621號
原      告  莊蕧羽
被      告  范冏本
上列當事人間請求侵權行為損害賠償事件，本院於民國109年10
月27日言詞辯論終結，判決如下：
    主  文
被告應給付原告新臺幣貳萬元，及自民國一百零九年七月三十日
起至清償日止，按週年利率百分之五計算之利息。
原告其餘之訴駁回。
訴訟費用新臺幣捌佰元由被告負擔，新臺幣貳佰元由原告負擔。
本判決原告勝訴部分得假執行。
    事實及理由
一、本件被告經合法通知，未於言詞辯論期日到場，核無民事訴
    訟法第386條各款所列情事，爰依原告之聲請，由其一造辯
    論而為判決。
二、本件原告主張：被告於民國107年11月間某日，基於恐嚇危
    害安全之故意，以即時通訊軟體LINE向原告傳送載有「應付
    多少工資，你才會轉伙伴的錢，我壓不住了，他們已透過其
    他管道問到你地址，從他們圓鼎後台，轉到你幣寶的錢，會
    直接找你要，要不到，就砸你車，所以我昨天一直連絡你」
    、「這次，裏面沒有我的幣，都是伙伴的」、「他們要去你
    家找你」等語之訊息，恐嚇原告，致原告心生畏懼。茲因被
    告前開恐嚇危害安全之行為，致原告精神上受有痛苦，為此
    ，爰依民法第184條第1項前段規定，提起本訴，請求被告賠
    償非財產上之損害新臺幣（下同）10萬元等語。並聲明求為
    判決：被告應給付原告10萬元，及自民事起訴狀繕本送達被
    告之翌日起至清償日止，按週年利率5%計算之利息。
三、被告經合法通知，未於言詞辯論期日到場，亦未提出書狀為
    任何聲明或陳述。
四、得心證之理由： 
　㈠本件原告主張被告於前揭時日，基於恐嚇危害安全之故意，
    以即時通訊軟體LINE向原告傳送前揭訊息，恐嚇原告，致原
    告心生恐懼之事實，業據其提出與所述相符之臺灣臺南地方
    檢察署（下稱臺南地檢署）檢察官108年度偵字第18935號起
    訴書、本院109年度簡字第1245號刑事簡易判決等影本各1份
    為證〔參見本院109年度南司小調字第1777號卷宗（下稱調解
    卷宗）第13頁至第16頁〕；被告對於原告主張之前開事實，
    已於相當時期受合法之通知，而於言詞辯論期日不到場，亦
    未提出準備書狀爭執，依民事訴訟法第436條之23準用同法
    第436條第2項，再準用同法第280條第3項規定，復準用同條
    第1項規定，視同自認。另被告因前揭行為涉犯恐嚇危害安
    全罪，經臺南地檢署檢察官以108年度偵字第18935號起訴書
    提起公訴後，業經本院刑事庭於109年4月24日以109年度簡
    字第1245號刑事簡易判決判處被告犯恐嚇危害安全罪，處拘
    役20日，如易科罰金，以1,000元折算1日，嗣因無人上訴而
    告確定。原告主張之前揭事實，應堪信為真正。
　㈡按因故意或過失，不法侵害他人之權利者，負損害賠償責任
    ；不法侵害他人之身體、健康、名譽、自由、信用、隱私、
    貞操，或不法侵害其他人格法益而情節重大者，被害人雖非
    財產上之損害，亦得請求賠償相當之金額，民法第184條第1
    項前段、第195條第1項前段分別定有明文。所謂自由權，指
    身體及精神活動，不受他人不法干涉之權利，對於他人為恐
    嚇行為，乃不法干涉他人精神活動之自由權，應屬對於他人
    自由權之侵害。查，被告於前揭時日，以即時通訊軟體LINE
    向原告傳送前揭訊息，恐嚇原告，致原告心生畏懼，乃侵害
    原告之自由權，揆諸前揭規定，對於原告所受非財產上之損
    害，自應負損害賠償責任。
　㈢查，原告因被告以即時通訊軟體LINE向原告傳送前揭訊息，
    予以恐嚇原告，致心生畏懼，其精神受有一定之痛苦，乃屬
    必然。又查，原告為大專院校畢業，業據原告於本院言詞辯
    論時陳述在卷（參見本院卷第44頁），被告為五年制專科學
    校畢業，有個人戶籍資料（完整姓名）查詢結果1份在卷可
    按（參見本院卷第17頁）；又原告名下有土地1筆，被告名
    下則無不動產，此有本院依職權調取之稅務電子閘門財產所
    得調件明細表2份在卷足據（參見本院卷第19頁至第24頁、
    第25頁至第32頁）。本院審酌原告、被告之教育程度、身分
    、地位、經濟能力、被告侵害之情節，及前揭訊息之內容，
    致原告心生畏懼之程度等一切情形，認原告請求被告賠償之
    非財產損害10萬元，尚屬過高，應予核減為2萬元為適當。 
　㈣末按，給付無確定期限者，債務人於債權人得請求給付時，
    經其催告而未為給付，自受催告時起，負遲延責任。其經債
    權人起訴而送達訴狀，或依督促程序送達支付命令，或為其
    他相類之行為者，與催告有同一之效力。遲延之債務，以支
    付金錢為標的者，債權人得請求依法定利率計算之遲延利息
    ；應付利息之債務，其利率未經約定，亦無法律可據者，週
    年利率為5%，民法第229條第2項、第233條第1項前段及第20
    3條分別定有明文。查，本件被告應為之前揭損害賠償之給
    付，並無確定期限，且原告復未舉證證明於起訴前曾向被告
    請求，惟被告既經原告提起民事訴訟而受民事起訴狀繕本之
    送達，依民法第229條第2項之規定，自應自民事起訴狀繕本
    送達之翌日，即109年7月30日起，此有本院臺南簡易庭送達
    證書1份在卷可稽（參見調解卷宗第33頁），負遲延責任。
    從而，原告請求被告給付自109年7月30日起至清償日止，按
    週年利率5%計算之利息，亦屬正當。
五、綜上所陳，本件原告依民法第184條第1項前段規定，請求被
    告給付2萬元及自109年7月30日起至清償日止，按週年利率5
    %計算之利息，為有理由，應予准許；逾此範圍之請求，則
    無理由，應予駁回。
六、末按，各當事人一部勝訴、一部敗訴者，其訴訟費用，由法
    院酌量情形，命兩造以比例分擔或命一造負擔，或命兩造各
    自負擔其支出之訴訟費用；小額訴訟程序，法院為訴訟費用
    之裁判時，應確定其費用額，此參諸民事訴訟法第79條、第
    436條之19第1項規定自明。查，本件原告一部勝訴，一部敗
    訴，本院斟酌兩造勝敗之情形，認為本件訴訟之訴訟費用，
    應由兩造依勝敗比例負擔，即由被告負擔十分之八，餘由原
    告負擔，較為允洽；又本件乃適用小額訴訟程序之事件，訴
    訟標的之金額為10萬元，應徵第一審裁判費1,000元；此外
    ，別無其他訴訟費用之支出，故本件訴訟費用1,000元，由
    被告負擔800元，原告負擔200元。
七、本判決原告勝訴部分，乃法院依小額訴訟程序所為被告敗訴
    之判決，依民事訴訟法第436條之20之規定，應依職權宣告
    假執行。
八、據上論結，本件原告之訴一部為有理由，一部為無理由，依
    民事訴訟法第436條之23、第436條第2項、第385條第1項前
    段、第79條、第436條之19、第436條之20，判決如主文。
中    華    民    國   109    年    11    月    13    日
                  臺灣臺南地方法院臺南簡易庭
                          法  官  伍逸康
以上正本係照原本作成。　　　　　　　　　　　　　
如對本判決上訴，須於判決送達後20日內向本院提出上訴狀，並
須表明原判決所違背之法令及其具體內容與依訴訟資料可認為原
判決有違背法令之具體事實之上訴理由。（均須按他造當事人之
人數附繕本）。
中    華    民    國   109    年    11    月    13    日
　　　　　　　　　　　　　書記官  康紀媛